【裁判字號】    97,訴,1495
【裁判日期】    971231
【裁判案由】    虛報進口貨物
【裁判全文】
臺北高等行政法院判決
                                      97年度訴字第1495號
                              .
原      告  鼎漢欄杆股份有限公司
代  表  人  甲○○
被      告  財政部基隆關稅局
代  表  人  呂財益（局長）
訴訟代理人  乙○○
上列當事人間因虛報進口貨物事件，原告不服財政部中華民國97
年4 月10日台財訴字第09700172430 號訴願決定，提起行政訴訟
。本院判決如下：
    主  文
原告之訴駁回。
訴訟費用由原告負擔。
    事  實
一、事實概要：
    原告委由振倡報關有限公司於96年1月26日向被告報運自中
    國大陸進口貨物PARTS OF ALUMINUM CASTING乙批（進口報
    單號碼：第AW/96/0293/0022號），其中第2項原申報貨名為
    CAST IRON FLOWERS，案經被告派員查驗結果，實到貨物為
    鐵製鍛造欄杆共計128SET（分別加列於報單第2項至第14項
    ），應歸列貨品分類號列第7308.90.90.00-7號，輸入規定
    MP1，核非屬經濟部公告准許輸入之大陸物品，經審理原告
    虛報貨物名稱、數量，逃避管制之違章成立，乃依據海關緝
    私條例第37條第3項轉據同條例第36條第1項、第3項及第45
    條規定，處系案實到貨物貨價1倍之罰鍰計新台幣（下同）
    計278,852元，併沒入貨物。原告不服，申請復查，未獲變
    更，提起訴願，亦遭駁回，遂向本院提起本件行政訴訟。
二、兩造聲明：
    (一)原告聲明：
      1.訴願決定、復查決定及原處分均撤銷。
      2.訴訟費用由被告負擔。
    (二)被告聲明：
      1.駁回原告之訴。
      2.訴訟費用由原告負擔。
三、兩造陳述：
    (一)原告主張：
      1.經查，欄杆二字，已為一般鐵工產品習慣之統稱，縱使
        來貨標示為欄杆，實非欄杆成品，也僅可能是欄杆之零
        組件。再者，系爭貨物為尚須加工組裝之半成品，可再
        經加工組裝成隔屏、窗架或門類等產品，被告讓原告員
        工依其需要，將系爭貨物組合成欄杆，惟被告亦可要求
        將產品組成窗花，足見被告有引人入罪之嫌。
      2.系爭貨物之高度僅90公分，與建築技術規則第38條所規
        定欄杆之定義不符。
      3.被告引用原告第9期型錄第21頁之圖片，惟該型錄圖片
        乃原告提供給客戶參考組裝用，原告賣的是下方零件，
        且整本型錄有33頁，被告僅引用對其有利之內容，對其
        他內容卻不採用，原處分應有違誤。再者，原告用鑄鐵
        花名稱報關，乃因，其材質一樣是鐵，且單價亦同樣以
        重量計算。本件申報公斤數完全確實，並無虛報數量云
        云。
      4.提出原告型錄第9期、第11期、本件訴願決定書等件影
        本為證。
    (二)被告主張：
      1.按貨品分類號列7325.99.90.00-7（原處分卷附件2）為
        「其他鋼鐵鑄造製品」第一欄稅率10%，輸入規定C02；
        第7308節（原處分卷附件3）為「鋼鐵結構物（第9406
        節組合式建築物除外）及其零件（如；…門窗及其框架
        及門檻、百葉窗、欄杆、柱）…」，其下7308.90.90.
        00-7（原處分卷附件4）為「其他屬7308節之貨品」第1
        欄稅率0%，輸入規定MP1（大陸物品有條件准許輸入）
        ，依據大陸物品有條件准許輸入項目彙總表，貨品分類
        號列7308.90.00.00-7項下之「欄杆之零配件」屬准許
        輸入項目，「欄杆」則未列入准許輸入項目（原處分卷
        附件5）。
      2.經查，本件報單第2項原申報貨名為「CAST IRON
        FLOWERS」，經查驗結果，系爭進口貨物之箱外的貼條
        上標示「品名-欄杆」（原處分卷附件6），原告提供之
        型錄（原處分卷附件7）亦載明其貨名為藝術鑄鐵歐式
        欄杆，則系爭貨物屬尚未組裝之欄杆組件，應無疑義。
        參據國際商品統一分類制度註解中文版第997頁對7325
        節（原處分卷附件8）：「…本節不包括歸入本分類其
        他節之鑄造物…。」之詮釋，系爭貨物不論係「欄杆零
        配件」亦或已可組裝成「欄杆成品」，均無原申報貨品
        分類號列7325.99.90.00-7之適用，而應按欄杆成品或
        零配件歸列貨品分類號列7308.90.00.00-7。又系爭貨
        物經被告組裝後，顯示可完整組成欄杆成品（原處分卷
        附件9），根據海關進口稅則解釋準則二、(甲)：「稅則
        號別中所列之任何一種貨品，應包括該項貨品之不完整
        或未完成者在內，惟此類不完整性或未完成之貨品，進
        口時需已具有完整或完成貨品之主要特性。該稅則號別
        亦應包括該完整或完成之貨品（或由於本準則而被列為
        完整或完成者），而於進口時未組合或經拆散者。」（
        原處分卷附件10）之規定，系爭貨物應視為「欄杆成品
        」而非「欄杆零配件」，殆無疑義。如是，系爭貨物依
        貨品分類號列7308.90.90.00-7之輸入規定MP1及大陸物
        品有條件准許輸入項目彙總表，非屬經濟部公告准許有
        條件准許輸入之大陸物品，已臻明確，被告據以論處，
        並無違誤。至原告所引用建築法規之建築技術規則，核
        與系爭貨物名稱認定無涉。
      3.又原告稱係受被告誘導排列成欄杆型式云云，經查，被
        告依關稅法第23條及相關規定查驗本件進口貨物，並驗
        明系爭貨物是否可組裝成欄杆成品，應屬適法，原告所
        稱，核無足採。
      4.按所謂「虛報」係指報運進口之貨物，在申報人自行填
        寫之進口報單上之貨物名稱、數量、重量三者，有其一
        與實際進口之貨物不相符合者即屬之（改制前行政法院
        74年判字第1230號判決參照）。本件原告原申報第2項
        鑄鐵花件，經查驗結果未到，而實到貨物均為未申報之
        欄杆分別加列於報單第2項至第14項，自屬構成虛報貨
        物名稱、數量行為。
      5.系爭貨物申報單第1項數量是1727 PEC，與被告提出之
        裝箱單（鈞院卷第55頁以下，附件1）中的鑄鋁花件數
        量一致，另外裝箱單中2-14項貨物並非如原告所說是冷
        氣機座，實際上是欄杆，其數量也與系爭報單貨物第2
        項一樣是128 SET。再者，系爭貨物尺寸長寬高分別是
        240、60、90公分（鈞院卷第61頁）；且查欄杆上有洞
        可直接組裝，圈2指出欄杆可直接固定於牆壁上，系爭
        貨物確實可組成一組一組欄杆（鈞院卷第62頁）。
      6.建築法規雖規定欄杆高度要達到100公分高，那是為了
        防止小孩掉落，從原告提供照片可知系爭貨物是為了防
        止冷氣掉落，不需符合100公分高度，但就被告貨物認
        定標準觀之，貨物只要有洞可固定鎖住即認定是欄杆等
        語。
    理  由
一、原告起訴時，被告之代表人為丘欣，嗣變更為呂財益，並由
    呂財益承受訴訟，有其提出之聲明承受訴訟狀附卷可稽，核
    無不合，應予准許。
二、按「報運貨物進口而有下列情事之一者，得視情節輕重，處
    以…：一、虛報所運貨物之名稱、數量或重量。二、虛報所
    運貨物之品質、價值或規格。三、繳驗偽造、變造或不實之
    發票或憑證。四、其他違法行為。」；「有前二項情事之一
    而涉及逃避管制者，依前條第1項及第3項之規定論處。」；
    「私運貨物進口、出口或經營私運貨物者，處貨價1倍至3倍
    之罰鍰。」；「前二項私運貨物沒入之。」，海關緝私條例
    第37條第1項、第3項及第36條第1項、第3項各定有明文。次
    按進口非屬「台灣地區與大陸地區貿易許可辦法」第7條規
    定准許輸入之大陸地區物品者，即構成進口禁止輸入之物品
    而涉及逃避管制之違法行為，合先敘明。
三、前揭事實概要所載各情，為兩造所不爭，且有上開各該文件
    、原處分、復查決定書及訴願決定書等件影本附原處分卷及
    訴願機關卷可稽。茲依前述兩造主張之意旨，就本件爭點敘
    明判決之理由。
四、原告涉有虛報貨物名稱、數量，逃避管制之違章情事：
    (一)按貨品分類號列7325.99.90.00-7 （原處分卷附件2 ）為
      「其他鋼鐵鑄造製品」第一欄稅率10% ，輸入規定C02 ；
      第7308節（原處分卷附件3 ）為「鋼鐵結構物（第9406節
      組合式建築物除外）及其零件（如；…門窗及其框架及門
      檻、百葉窗、欄杆、柱）…」，其下7308.90.90. 00-7（
      原處分卷附件4 ）為「其他屬7308節之貨品」第1 欄稅率
      0%，輸入規定MP1 （大陸物品有條件准許輸入），依據大
      陸物品有條件准許輸入項目彙總表，貨品分類號列
      7308.90. 00.00-7項下之「欄杆之零配件」屬准許輸入項
      目，「欄杆」則未列入准許輸入項目（原處分卷附件5 ）
      。又報運進口貨物有無虛報情事，係以報單上原申報與實
      到來貨是否相符為認定依據。是以原告報運貨物進口，究
      應報列何一貨品分類號列，依法應以該批貨品之成分係為
      斷，並非以其所取名稱或以買主作何用途為斷，先予敘明
      。
    (二)經查，本件報單第2 項原申報貨名為「CAST IRON
      FLOWERS 」，經查驗結果，系爭進口貨物之箱外的貼條上
      標示「品名- 欄杆」（原處分卷附件6 ），原告提供之型
      錄（原處分卷附件7 ）亦載明其貨名為藝術鑄鐵歐式欄杆
      ，則系爭貨物應屬尚未組裝之欄杆組件無誤。而參據國際
      商品統一分類制度註解中文版第997 頁對7325節（原處分
      卷附件8） ：「…本節不包括歸入本分類其他節之鑄造物
      …。」之詮釋，系爭貨物不論係「欄杆零配件」亦或已可
      組裝成「欄杆成品」，均無原申報之貨品分類號列
      7325.99.90.00- 7 （ 原處分卷附件1 ）之適用，依前說
      明應按欄杆成品或零配件歸列於貨品分類號列
      7308.90.00.00-7 。又系爭貨物經被告組裝後，可以完整
      組成欄杆成品等情，有其組裝成品之照片（原處分卷附件
      9 ）可證，依海關進口稅則解釋準則二、(甲)：「稅則號別
      中所列之任何一種貨品，應包括該項貨品之不完整或未完
      成者在內，惟此類不完整性或未完成之貨品，進口時需已
      具有完整或完成貨品之主要特性。該稅則號別亦應包括該
      完整或完成之貨品（或由於本準則而被列為完整或完成者
      ），而於進口時未組合或經拆散者。」（原處分卷附件10
      ）之規定，系爭貨物應視為「欄杆成品」而非「欄杆零配
      件」。且系爭貨物申報單第1 項數量是1727 PEC，與被告
      提出之裝箱單（本院卷第55頁以下，附件1 ）中的鑄鋁花
      件數量一致，另外裝箱單中2-14項貨物並非如原告所說是
      冷氣機座，實際上是欄杆，其數量也與系爭報單貨物第2
      項一樣是128 SET 。再者，系爭貨物尺寸長寬高分別是
      240 、60、90公分（原處分卷附件1 ，本院卷第61頁以下
      ）；且查欄杆上有洞可直接組裝，圈2 指出欄杆可直接固
      定於牆壁上，系爭貨物確實可組成一組一組欄杆。再者，
      建築法規雖規定欄杆高度要達到100 公分高，係為防止小
      孩掉落，惟從原告提供照片可知，系爭貨物若是為防止冷
      氣掉落，不需符合100 公分之高度，且就貨物認定標準觀
      之，系爭貨物有接合洞，可以固定鎖住，以供組裝為欄杆
      。由上以觀，系爭貨物應歸貨品分類號列
      7308.90.90.00-7 ，其輸入規定為MP1 ，核屬未經經濟部
      公告准許之有條件准許輸入之大陸物品。而本件原告原申
      報第2 項鑄鐵花件，經被告查驗結果未到，而實到貨物均
      為未申報之欄杆分別加列於報單第2 項至第14項，原告所
      為自構成虛報貨物名稱、數量之違章行為。至於原告所稱
      其受被告誘導而排列成欄杆型式云云；經查，被告依關稅
      法第23條及相關規定查驗本件進口貨物，並驗明系爭貨物
      之屬性（可否組裝成欄杆成品），核無不法情事。又原告
      所引有關建築法規之建築技術規則之規定，核與系爭貨物
      名稱之認定，尚無關涉，附此敘明。
五、被告所為罰鍰及沒入處分，並無違誤：
    承上所述，原告報運自中國大陸進口之系爭貨物PARTS OF
    ALUMINUM CASTING乙批（進口報單號碼：第
    AW/96/0293/0022 號，原處分卷附件1 ），經被告派員查驗
    結果，報單第2 項至第14項實到貨物為鐵製鍛造欄杆共計
    128SET，應歸列貨品分類號列第7308.90.90.00-7 號，輸入
    規定MP1 ，核非屬經濟部公告准許輸入之大陸物品，經審理
    原告涉有虛報貨物名稱、數量，逃避管制之違章行為，乃依
    海關緝私條例第37條第3 項轉據同條例第36條第1 項、第3
    項及第45條規定，處系爭實到貨物貨價1 倍之罰鍰計計
    278,852 元，併沒入貨物（原處分卷附件11），並無違誤。
六、從而，本件被告以原告涉有虛報貨物名稱、數量，逃避管制
    之違章情事，所為罰鍰及沒入處分，於法並無違誤。復查及
    訴願決定遞予維持，亦無不合。原告徒執前詞，訴請撤銷，
    為無理由，應予駁回。
據上論結，本件原告之訴為無理由，依行政訴訟法第98條第1項
前段，判決如主文。
中    華    民    國    97    年    12    月   31     日
                   臺北高等行政法院第五庭
                             審判長法  官  張瓊文
                                   法  官  林育如
                                   法  官  蕭忠仁
上為正本係照原本作成。
如不服本判決，應於送達後20日內，向本院提出上訴狀並表明上
訴理由，如於本判決宣示後送達前提起上訴者，應於判決送達後
20日內補提上訴理由書（須按他造人數附繕本）。
中    華    民    國    98    年     1    月    5     日
                                   書記官  蕭純純


司法院資訊處製作；財團法人民間司法改革基金會備份。
